【裁判字號】    90,交抗,11
【裁判日期】    901220
【裁判案由】    違反道路交通管理處罰條例
【裁判全文】
福建高等法院金門分院刑事裁定                        九十年度交抗字第十一號
    抗  告  人
    即受處分人  甲○○  男四十一歲（民國○○○年○月○○○日生）業金融保險
                        身分證.
                        住金門.
右列抗告人因違反道路交通管理處罰條例案件，聲明異議，不服福建金門地方法院中
華民國九十年九月二十五日裁定（九十年度交聲字第三號，金門縣公路監理所九十年
五月十七日金監交九十字第Ｂ四０一０號裁決），提起抗告，本院裁定如左：
    主  文
抗告駁回。
    理  由
一、本件抗告人即受處分人抗告意旨略以：（一）抗告人甲○○被裁罰違規，民國九
    十年五月三十一日，於原審聲明異議，其理由為，依據道路交通管理處罰條例第
    九條規定，行為人接獲違反道路交通管理事件通知單後，於十五日內得不經裁決
    ，逕依規定之罰鍰標準，向指定之處所繳納結案；不服舉發事實者，應於十五日
    內，向處罰機關陳述意見或提出陳述書；其不依通知所定限期前往指定處所聽候
    裁決，且未依規定期限陳述意見或提出陳述書者，處罰機關得逕行裁決之，該條
    例如上之規定，顯然係為了明文保護行為人，使行為人有據以保護自身之權益的
    法規，避免有冤無處訴之情形。（二）駁回理由所稱，違反道路交通管理事件通
    知單於八十八年八月十七日，經郵政送達至受處分人之住所處，然卻遭其拒收，
    有第一軍郵局退回事由信封一張在卷可稽云云；原審逕依郵政之退回信件，即據
    以認定為送達，是否欠妥，若送達公文，在上開記載情況下，即予認定已處理完
    成，況該次之送達通知，抗告人始終均不知情，郵局及監理站均未曾公告過該次
    郵件之未送達，警方開立之罰單為一正式之公文書，然而該告發單，依據警方告
    發單，重要部份諸如姓名、車號、住址均經塗改，如率予以相信員警片面之詞，
    認為一正確無誤之公文書，均有欠妥；而駁回異議理由續謂，受處分人即異議人
    甲○○，於八十八年八月六日某時，駕駛車號ＷＹ─五二三一號自用車，違規停
    在金城鎮○○路上，經警攝影開單告發之事實，為受處分人所坦承，然抗告人於
    原審出庭時，並未如此承認，而是謂，有照片顯示車輛停於黃線上，可以知道是
    有這個事實，但並未稱是自己駕駛的，而員警的證詞僅足證明是否有開立告發單
    線上之車輛，未稱係其駕駛，員警之證詞，僅足證明是否有開立告發單，逕依郵
    局之退回信件，警方重要部分均經塗改之罰單，據以裁罰，原裁定駁回其異議，
    顯有不當云云。
二、原裁定係以，受處分人即異議人甲○○，於八十八年八月六日某時，駕駛車號Ｗ
    Ｙ─五二三一號自用小客車，違規停放在金門縣金城鎮○○路上，經警攝影開單
    告發，且其違反道路交通管理事件通知單，亦於同年八月十七日，經郵欲送達至
    受處分人之住所處，然卻遭其拒收，在無其他積極證據之情況下，難憑異議人異
    議並未收到違反道路交通管理事件通知單之送達，有道路交通管理事件通知單在
    卷可稽，亦為受處分人所自承，核與證人即當時開單告發之員警盧俊傑於原審，
    結證無訛，復有違規停車照片一張在卷可憑，逕依郵局之退回人片面之指述，即
    遽以認定原處分有何瑕疵，其異議意旨顯屬無據，自用小客車違規停放之事實明
    確，原處分機關依道路交通管理處罰條例第五十六條第一項第四款，裁處罰鍰新
    台幣一千二百元罰鍰，為無不合，而裁定駁回其異議。
三、按在設有禁止停車標誌、標線之處所停車者，處新臺幣六百元以上一千二百元以
    下罰鍰，道路交通管理處罰條例第五十六條第一項第四款定有明文。
四、查本件抗告人即受處分人甲○○，於民國八十八年八月六日某時，駕駛車號ＷＹ
    ─五二三一號自用小客車，違規停放在金城鎮○○路上，經警攝影開單舉發之事
    實，有金門縣警察局之同年八月十八日金警交八八字第００六二八四號道路交通
    管理事件通知單在卷可稽，核與證人即當時開單告發之員警盧俊傑於原審結證所
    供各情相符，復有違規停車照片一張在卷可憑，其違規事實明確。
五、次查本件違規車輛，其違規時間係八十八年八月六日，金門縣警察局員警於八十
    八年八月十八日，即依規定掣單舉發（通知單編號：金警交八八字第００六二八
    四號），並以郵局雙掛號郵寄送達違規車輛車主（郵局郵戳日期為憑），暨於八
    十八年八月二十三日，移送至金門公路監理所受理入案，有金門縣警察局九十年
    十一月十九日（九十）金警交字第九０一三一九０號函，在卷足憑，其舉發程序
    ，亦即無不合。
六、又查本案違規車輛（自小客車ＷＹ─五二三一、車主甲○○）係依違反道路交通
    管理事件統一裁罰標準及處理細則第二十三條第二項規定，逕行舉發，而逕行舉
    發，應記明車輛牌照號碼、車型等可資辨明之資料，查明汽車所有人姓名或名稱
    、住址後，並以該汽車所有人為被通知人製單舉發之，衡諸本件員警既依規定舉
    發，且道路交通管理處罰條例及相關交通法條均未敘明應填寫時、分做為逕行舉
    發之必要條件，另舉發該車之照片，亦已顯示年、月、日等情，亦有前開金門縣
    警察局九十年十一月十九日（九十）金警交字第九０一三一九０號函，附卷可按
    ，其告發程序，亦無不合。再查前開違反道路交通管理事件通知單，亦於八十八
    年八月十七日，經郵欲送達至受處分人之住所處，然卻遭其拒收，有第一軍郵局
    退回事由信封一張在卷可稽，既經依規定送達，則抗告人片面之指述原處分有何
    瑕疵，其顯屬無據。其違規事實，要堪認定。
七、綜上所述，抗告人所指，裁決機關依僅謂有照片停於黃線上之車輛，未稱係其駕
    駛，員警之證詞，僅足證明是否有開立告發單，逕依郵局之退回信件，警方之罰
    單，重要部分均經塗改，據以裁罰，顯有不當云云，要皆無足採。原處分機關據
    以援引上開法條規定，裁處抗告人罰鍰新台幣一千二百元，核無不合，原裁定駁
    回其異議，並無不當，抗告為無理由，應予駁回。
八、據上論斷，應依道路交通案件處理辦法第二十六條，刑事訴訟法第四百十二條，
    裁定如主文。
中    華    民    國    九    十    年    十    二    月    二    十    日
                              福建高等法院金門分院刑事庭
                                  審判長法  官  郭  君  勳
                                        法  官  李  宗  榮
                                        法  官  謝  碧  莉
右正本證明與原本無異。
不得再抗告。
中    華    民    國    九    十    年    十    二    月     二十七     日
                                        書記官  李  麗  鳳


司法院資訊處製作；財團法人民間司法改革基金會備份。
